臺灣桃園地方法院刑事判決　　　　　　　93年度訴字第1306號
公　訴　人　臺灣桃園地方法院檢察署檢察官
被　　　告　甲○○
選任辯護人　趙元昊律師
上列被告因違反槍砲彈藥刀械管制條例等案件，經檢察官提起公
訴（93年度偵字第9024號），本院判決如下：
    主  文
甲○○未經許可，製造可發射子彈具有殺傷力之槍枝，處有期徒
刑柒年，併科罰金新台幣拾貳萬元；罰金如易服勞役，以佰元
折算壹日。扣案如附表一所示之物品，均沒收之。
    事  實
一、甲○○明知可發射子彈具有殺傷力之仿WALTHER 廠半自動手
    槍製造之玩具手槍，換裝土造金屬槍管改造而成之改造手槍
    1 把（含彈匣1 個，槍枝管制編號：0000000000號），及由
    玩具槍用金屬彈殼加裝直徑約6mm 之鋼珠組合而成具殺傷力
    之改造子彈2 顆，均係屬槍砲彈藥刀械管制條例第4 條第1
    項第1 款、第2 款之槍砲、彈藥，非經主管許可，不得製造
    ，另具殺傷力之土造子彈2 顆（內具直徑約9.0mm 之土造金
    屬彈頭）、雙基發射火藥（淨重0.11公克，取0.09公克供鑑
    驗用罄，餘0.02公克，起訴書記載為黃色火藥），係違反槍
    砲彈藥刀械管制條例第4 條第1 項第2 款、第2 項之子彈、
    彈藥主要組成零件，未經許可，不得持有，竟基於未經許可
    製造可發射子彈具有殺傷力槍枝之犯意及製造具有殺傷力子
    彈之犯意，於民國93年5 月26日，在臺北縣三重市中興橋下
    之跳蚤市場，向不詳姓名、年籍之成年男子，以新臺幣（下
    同）15,000元之代價，購買玩具手槍1 支（內含玩具手槍用
    之半成品槍管1 支、玩具槍用金屬彈匣1 個），並附贈2 顆
    道具槍子彈（彈頭為小鋼珠）、半成品子彈11顆、玩具槍用
    底火帽82顆（非槍砲彈藥刀械管制條例列管之彈藥，起訴書
    誤載為底火藥83片）、土造金屬槍管（已灌通）2 支；再於
    同年月26日起至31日止間之某日，向不詳姓名、年籍，綽號
    「阿吉」之成年男子，購買2 顆具殺傷力之土造子彈（內具
    直徑約9.0mm 之土造金屬彈頭）、90手槍彈匣1 個；復於上
    開期間內之某日，至臺北縣三重市○○路某處之五金行，購
    買工業用火藥175 顆（非槍砲彈藥刀械管制條例所列管之彈
    藥）、雙基發射火藥1 罐（淨重0.11公克，取0.09公克供鑑
    驗用罄，餘0.02公克）。甲○○購入上揭物品後，隨即於其
    位於臺北縣五股鄉○○路上之員工宿舍，將所購得之玩具手
    槍內之玩具槍用之半成品槍管、玩具槍用之金屬彈匣取出，
    並置入其所購得之土造金屬槍管（已灌通）1 支、90手槍彈
    匣1 個，未經許可，以此方式製造可發射子彈具有殺傷力之
    槍枝；復再將前揭購買之玩具手槍附贈之2 顆道具槍子彈（
    彈頭為小鋼珠）內，分別置入上揭購買之雙基發射火藥，未
    經許可，以此方式製造子彈2 顆，並已達可擊發具有殺傷力
    之程度，並將上揭製造之手槍（含彈匣1 個、已灌通之槍管
    1 支）、子彈2 顆，及所購得之土造子彈2 顆、雙基發射火
    藥1 罐，及非屬槍砲彈藥刀械管制條例列管之彈藥、槍彈主
    要組成零件之半成品子彈11顆、工業用火藥175 顆、玩具槍
    用底火帽82顆、玩具槍用之彈匣1 個、玩具槍用之半成品槍
    管1 支、已灌通之槍管1 支等物，先置放於甲○○位於臺北
    縣板橋市○○路某處住處內，嗣後置放於甲○○竊取並駕駛
    、懸掛車牌DZ-7470 之5013-DE 號自小客車內（甲○○所涉
    竊盜犯行，另行審結），以此方式持有之。嗣於93年6 月7
    日下午3 時許，在桃園縣桃園市○○路862 號前為警查獲，
    並扣得上揭具殺傷力之改造手槍1 支、具殺傷力之子彈4 顆
    、雙基發射火藥1 罐，及與本案無關之子彈半成品11顆、工
    業用火藥175 顆、玩具槍用底火帽82顆、玩具槍用之彈匣1
    個、玩具槍用之半成品槍管1 支、已灌通之槍管1 支等物，
    始知上情。
二、案經桃園縣政府警察局桃園分局報請臺灣桃園地方法院檢察
    署檢察官偵查起訴。
    理  由
壹、程序方面：
    本件認定事實所引用之本件卷內所有卷證資料（包含人證與
    文書證據、物證等證據），並無證據證明係公務員違背法定
    程序所取得，且辯護人於準備程序即陳明對檢察官所提出之
    證據方法之證據能力沒意見等語，並審判期日對本院提示之
    卷證亦陳明沒意見等語，且卷內之文書證據，亦無刑事訴訟
    法第159 條之4 之顯有不可信之情況與不得作為證據之情形
    ；又證人丁○○於本院審理期間，屢經傳喚、拘提未到，有
    送達證書3 紙附卷為憑（見本院卷一第136 頁、第210 頁、
    第213 頁），復有臺北縣政府警察局新莊分局94年1 月22日
    北縣警新刑字第0940001052號函1 紙在卷可考（見本院卷二
    第90頁），而證人丁○○於警詢所為之陳述係證明被告甲○○犯罪事實存否所必要者，且經證明具有可信之特別情況（
    詳如後述），依刑事訴訟法第159 條之3 之規定，證人丁○○於警詢所為之陳述，具有證據能力。綜上，依刑事訴訟法
    第159 條至159 條之5 之規定，本件認定事實所引用之本件
    卷證所有證據（包含人證與文書證據、物證等證據），均有
    證據能力，合先敘明。
貳、實體方面：
一、訊據被告甲○○於警詢、偵查及本院準備程序時，均坦承未
    經許可而製造具殺傷力之手槍、子彈，惟嗣於本院審理時翻
    異前詞，矢口否認上情，辯稱：其僅持有為警查獲之改造手
    槍1 支、具殺傷力之子彈4 顆、雙基發射火藥1 罐、子彈半
    成品11顆、工業用火藥175 顆、玩具槍用底火帽82顆、玩具
    槍用之彈匣1 個、玩具槍用之半成品槍管1 支、已灌通之槍
    管1 支等物，惟上揭物品均係向「丁○○」購買而得，並未
    製造手槍、子彈云云。
二、經查：
    (一)被告於93年6 月8 日為警查獲後，於警詢中供稱：「（你
      所有改造手槍及彈匣兩個、槍管、子彈、火藥物品如何得
      來？你當時購買手槍時附贈何物？）我於93年5 月26日在
      臺北縣三重市（其詳細地址我已不記得）玩具模型店所購
      買。當時附贈半成品子彈11發、含改裝2 發道具槍子彈（
      彈頭為小鋼珠）、彈匣1 個，90手槍彈匣及改造90手槍子
      彈2 發，為向友人（只知其綽號為阿吉）購買。警方人員
      所查獲成品槍管1 支及改造手槍內槍管為我自己所改造，
      半成品槍管為當時所購買道具槍之槍管，我所有工業用火
      藥175 顆我自己向五金行所購買，底火藥83片於跳蚤市場
      所購買、黃色罐裝火藥內是工業用火藥。」、「（警方人
      員所查獲改造手槍槍管兩支及改造道具子彈兩發，你如何
      改造？）警方人員所查獲改造手槍槍管兩支為我本人以鐵
      柱以車床改造，而改造道具子彈兩發內裝填工業用火藥，
      彈頭裝填小鋼珠（小鋼珠以鐵鎚敲打）。」、「（你於何
      時？何地？改造手槍槍管兩支及改造道具子彈兩發？火藥
      你如何取得？）於九十三年五月底（其詳細日期已忘記）
      在自宅處所改造。警方人員所查獲工業用火藥175 顆及黃
      色罐裝火藥於九十三年五月底（其詳細日期已忘記）在台
      北縣三重市○○路處（其詳細地址不記得）五金行所購買
      ，底火藥83片（應為82片）於九十三年五月底（其詳細日
      期已忘記）在台北縣三重市中興橋下不知明人士所購買。
      」等語（見偵查卷第10頁背面至第11頁背面）；嗣於偵查
      中供稱：「（為警查獲的改造手槍、子彈、槍管、火藥、
      彈匣來源？）在93年5 月底在三重市中興橋下的跳蚤市場
      所購買。買完後都放在板橋市○○路的住處。後來在1 個
      禮拜前就放在車上，車子都是在桃園跟板橋往來。」、「
      （有無改造手槍跟子彈？)有 ，買完後1 個禮拜，在五股
      我朋友工廠用車床改造手槍及子彈。」等語（見偵查卷第
      44頁）；復於本院調查中稱：「（對扣案之改造手槍、子
      彈、半成品子彈等，有何意見？）改造手槍不能擊發，是
      我買來玩具槍把它灌通，其他半成品是我要改造用的，扣
      案物都是我的。」等語（見本院93年度聲羈字第337 號卷
      第6 頁）；再於偵查中供稱：「手槍及子彈購買價錢忘記
      了，分開買的。火藥是事後才買的，其他的都是在三重市
      買的。買來的玩具槍不可以擊發，槍管沒有灌通。」、「
      （如何改造手槍？）我買別人已灌通好的來換裝。」、「
      （在警局說以車床改造是何意？）我是跟別人買小台的車
      床，車床在朋友那裡。車床6 萬多買的。」、「（是否打
      算大批改造槍彈？）沒有。」、「（為何買車床？）他們
      叫我買我就買。」、「（槍管是否自己灌通？）不是。」
      、「（買車床用途？）找別人教我灌通及改裝。」、「（
      被查扣子彈是否自己做的？）是。」、「（車床放在何處
      ？）租屋處。板橋市○○路。」、「（車床如何放進去？
      ）車床是請別人搬進去的。」、「（家是中否還有槍？）
      沒有。」、「（只改裝子彈買車床是否不划算？）他們叫
      我買車床我才買。」等語（見偵查卷第54頁、第55頁）。
      末於本院調查中供稱：「對製造玩具手槍1 支我認罪，可
      是我沒有改造槍管，是買來就是改好的，但土造子彈4 顆
      中只有2 顆是我製造的，另外2 顆是買來的，我沒有加以
      改造，這些槍彈零件都是我在臺北縣三重市中興橋下的跳
      蚤市場攤販買的，我不知道他的姓名，我當時花了1 萬5
      千元買的，我沒有打算以後持以供犯罪的意圖，只是好奇
      好玩才加以改造，我後來是在我當時工作的臺北縣五股鄉
      ○○路上員工宿舍內改造上開槍彈，改造後的槍彈都沒有
      拿去犯罪過。」等語（見本院卷一第12頁）。
    (二)被告嗣於本院審理中翻異前詞，辯稱為警查獲之槍彈、半
      成品子彈、工業用火藥、底火藥、彈匣、槍管等物，上揭
      物品均係向「丁○○」購買而得，並未製造手槍、子彈云
      云。然查：
      1.被告於本院審理期間，於93年9 月7 日臺北縣政府警察
        局刑事警察隊調查時供稱：「（你被警方查獲槍枝型式
        為何？是否為你所改製？）我被查獲槍枝為模型槍所改
        製而成，型式為PPK 型，槍枝非我改造的，是我透過1
        名朋友名為丁○○居間介紹另一名朋友購買而來的。」
        、「（丁○○是如何介紹你向該男子購買槍枝？購入時
        間、地點為何？價格多少？）我是在今年5 月上旬透過
        丁○○向1 名男子購買，他的姓名年籍資料我不清楚，
        我們交易時該男子有1 女朋友，我僅知其綽號為「美玲
        」，交易槍枝地點為臺北縣五股鄉○○路2 段2 巷19號
        內交易，當時我是以新台幣4 萬元之價格購入。」、「
        （你平日如何與丁○○聯絡？）是以行動電話門號0000
        000000號與丁○○聯絡。」等語（見本院卷一第45頁背
        面、第46頁）。惟嗣於本院審理中又稱：「我在九十三
        年九月七日所做的筆錄是實情。」、「（槍是在哪裡買
        的？）我是向丁○○買的。」、「（在哪裡買的？）在
        貨運行裡面買的。」、「（什麼時候買的？）93年4 、
        5 月間。」、「（（是早上、晚上？）晚上。」、「（
        現場有哪些人？）我、丁○○與丙○○3 人，沒有其他
        人。」、「（有無女性在場？）好像有1 個丁○○的乾
        妹妹，叫「美玲」。」、「（有無其他綽號？）沒有。
        」、「（有無叫她「妹仔」？《台語發音》）有。」、
        「（槍枝是丁○○自己拿出來的，還是別人送過來的？
        ）是丁○○自己拿出來的。」、「（為何你與臺北縣政
        府警察局刑警隊在看守所製作之筆錄所述不同？）我沒
        有看到另外的人拿槍交給丁○○。」、「（當時是否還
        有另外一個人在場？）我到貨運行門口時，有看到另外
        一個人坐在車子裡面，我問丁○○，丁○○說那是「妹
        仔」的男朋友。」、「（『妹仔』的男朋友叫什麼名字
        ？）我不知道，我跟他完全不認識。」、「（你在上開
        警訊所述是託丁○○向另外一個人買的，這個人是否是
        「妹仔」的男朋友？）是的。」、「（槍是丁○○賣給
        你的還是「妹仔」的男朋友賣給你？）丁○○，當時「
        妹仔」有在場。」、「（你買槍的錢是要付給丁○○還
        是「妹仔」的男朋友？）錢我交給丁○○，我的認知槍
        是丁○○賣給我的。」、「（你用多少錢買槍？）5 萬
        元。」等語（見本院卷一第255 頁至第258 頁）。綜上
        被告分別於93年9 月7 日警詢及本院審理中，關於購買
        扣案槍彈之對象，分別供稱係「透過丁○○居間介紹另
        一名朋友購買而來的」、「我的認知槍是丁○○賣給我
        的」，而關於購買槍彈之金額分別為「4 萬元」、「5
        萬元」，購買槍彈之期間等關於購買槍彈之重要事項，
        供述前後不一，已難盡信。
      2.又臺北縣政府警察局刑事警察隊依被告前揭於93年9 月
        7 日之供述內容，向臺灣板橋地方法院聲請對丁○○位
        於臺北縣五股鄉○○路2 段2 巷19號住處核發搜索票，
        並持臺灣板橋地方法院93年度聲搜字第2545號搜索票對
        丁○○上揭處所、身體、所使用之交通工具、保險櫃、
        櫥櫃、手提袋、皮包等物件執行搜索結果，現場除起獲
        安非他命等證物外，並無被告所稱之槍械，此有臺北縣
        政府警察局93年9 月22日北警刑字第09 30127620 號函
        、臺灣板橋地方法院93年度聲搜字第2545號搜索票、臺
        北縣政府警察局事警察隊搜索扣案筆錄各1 份按卷可查
        （見本院卷一第57頁、第69頁、第71頁）。
      3.證人丁○○於警詢中供稱：「（被告甲○○於九十三年
        六月初在桃園縣春日路被桃園警方所查獲之改造手槍是
        否為你居間介紹向某男子購買而得的？）不是，他是有
        詢問我說哪裡可以買到改造槍枝，我跟他說在三重車路
        頭街有一家模型店，我請他去找找看，他如何持有槍枝
        我不知道。」、「（該模型店店址為何？）地址我不清
        楚，我只知道該路名，是甲○○自己去找的。」、「（
        被告甲○○於本局警詢筆錄供述渠持有之槍枝是在今年
        五月上旬某日在你現有之住居所內向某不知名男子以新
        臺幣四萬元購得你如何解釋？）沒有這回事。」等語（
        見本院卷一第66頁）；另雖經警訪查臺北縣三重市○路
        ○街結果，並無販賣槍枝模型之模型店，此有桃園縣政
        府警察局桃園分局93年12月3 日桃警分刑字第09310595
        60號函附卷為憑（見本院卷一第265 頁），惟證人丁○○既未明確說明模型店之店址、店名，僅對被告大略提
        供模型店之區域位置，故證人丁○○所述顯不實在，惟
        尚難以證人丁○○所述不實，即遽以推論上揭槍彈係丁○○售予被告。綜上證人丁○○及被告於警詢中之供述
        ，益證前揭被告於93年9 月7 日警詢、本院審理中供稱
        ，扣案槍彈係向證人丁○○購買取得一節，係屬不實。
      4.至被告請求傳喚證人丙○○，證明伊向證人丁○○購買
        槍彈情節。惟查：
        (1)證人丙○○於本院審理中供稱：「（有無見過被告持
          有槍枝？）」、「（在那裡看到？）在丁○○住的地
          方。」、「（什麼時候看到？）被告與丁○○第一次
          交易槍枝的時候。」、「（在場有哪些人？）我、謝
          國隆、被告與一個自稱丁○○的表妹。」、「（當時
          丁○○拿幾把槍出來？）壹把。」、「（有無拿其他
          東西？）沒有。」、「（槍枝有無包裝？）有。」、
          「（用什麼東西包裝？）黑色的塑膠袋包著。」、「
          （現場有無看到金錢交易？）有。」、「（誰拿錢給
          誰？）被告拿錢給丁○○。」、「（你是否看到被告
          向丁○○買槍？）我看到被告向丁○○買槍，現場有
          四個人。」、「（買多少錢？）被告以五萬元成交，
          但是因為被告身上沒有那麼多錢，所以先付給丁○○
          八千元。」、「（丁○○有把槍交給被告否？）有，
          被告從黑色塑膠袋拿槍出來看一下，塑膠袋裡面只有
          裝一支槍，裡面沒有其他東西因為塑膠袋的底部朝上
          。」、「（槍是丁○○直接拿出來，還是另外有人拿
          過來？）是丁○○進去他的房間拿出來的，我們是在
          丁○○住處的客廳交易的。」、「（被告有買子彈嗎
          ？）有。」、「（你剛剛不是說只有買槍？）槍裡面
          有子彈，但是有幾發我不知道。」、「（交易的過程
          有無討價還價？）有。」、「（本來開價多少？）謝
          國隆本來開價七萬元，後來殺價到五萬元成交。」、
          「（你怎麼知道槍裡面有子彈？）被告有退彈匣出來
          。」、「（雙方交易的價錢包括子彈嗎？）有包括子
          彈。」、「（你怎麼不知道子彈有幾顆？）我對槍不
          了解，一個彈匣有幾顆子彈我不清楚。」、「（被告
          有無另外買子彈的半成品、火藥等？）我不清楚，我
          當時只有看到被告買槍跟子彈而已。」、「（為什麼
          當天交易槍枝時，會有一個綽號『妹仔』（台語發音
          ）在場？）我當天與被告到場時，丁○○及『妹仔』
          就已經在現場。」、「（現場是你與被告上班的地點
          嗎？）是我與被告的上班地點。」、「（當天是你與
          被告一起去上班？）當天去現場是已經下班時間。」
          、「（是什麼時間？）晚上。」、「（你與被告怎麼
          去？）開車，被告載我去。」、「（被告開什麼車載
          你？）被告是騎機車載我去。」、「（你看過被告與
          丁○○交易槍枝幾次？）一次。」、「（何時？）九
          十三年五月初。」、「（丁○○有無說那把槍如何來
          ？）沒有。」、「（後來四萬二有無付清？）我不清
          楚。」、「（當時有無說什麼時候要付清四萬二？）
          沒有。」等語（見本院卷一第245 頁至第254 頁）。
        (2)被告於本院審理中供稱：「（你用多少錢買槍？）5
          萬元。」、「丁○○第1 次就跟我說5 萬元。」、「
          （你有無向丁○○殺價？）有，但是丁○○不願意。
          」、「（丁○○有無曾經向你開價7 萬元？）他一開
          始說他台中有一個弟弟這把槍要賣7 萬元，我說7 萬
          元我買不起，所以丁○○就賣我5 萬元。」、「（謝
          國隆是何時說他台中有1 個弟弟這把槍要賣7 萬元？
          ）買槍前說的，約今年3 月份，後來敲定5 萬元交易
          當天就直接說5 萬元。」、「（3 月份那次除了你跟
          丁○○，還有無其他人在場？）丙○○應該也在場。
          」、「（買槍當天，槍有無包裝？）用1 個超商賣的
          塑膠袋包著。」、「（什麼顏色的塑膠袋？）白色的
          。」、「（只有1 個塑膠袋包裝？）只用1 個塑膠袋
          包著。」、「（交易槍枝當天晚上，你是留在現場，
          還是與丙○○一起過去？）我與丙○○從丙○○的租
          屋處開我租的福特汽車去的。」、「（當天除了買槍
          之外有無買子彈？）有。」、「（幾顆子彈？）謝國
          隆說彈匣裡面子彈是滿的，是5 顆。」、「（查獲時
          是4 顆，另外1 顆？）應該是掉了，因為沒有擊發過
          。」、「（你當天付多少錢給丁○○？）8 千元。」
          、「（剩下4 萬2 的餘款有無約定什麼時候付清？）
          因為我在丁○○的公司工作，所以用丁○○欠我的工
          資4 萬2 來抵。」、「（為何你在上開警訊說是用4
          萬元買的？）可能筆錄做錯，我上次就講說用5 萬元
          買。」、「（你除了向丁○○買過這把槍枝外，有無
          買過玩具手槍？）我只有向丁○○買過這把槍枝外，
          沒有向別人買過或拿過玩具手槍或零件。」、「（謝
          國隆交給你的就是1 把改造手槍及子彈，有無其他東
          西？）我當時打開時除了1 把槍裡面有子彈以外，還
          有一些彈殼，數量我不清楚，及底火、火藥，其他就
          沒有了。」、「（你向丁○○買的槍是要買可以打出
          子彈的槍？）是的。」、「（為何你會被查獲有1 支
          玩具手槍的槍管《內有阻鐵》？）因為丁○○整包丟
          給我，槍管就包括在裡面。」、「（是否有買槍這件
          事？）有。」等語（見本院卷一第258 頁至第263 頁
          ）。
        (3)前揭證人丙○○之證詞與被告經隔離訊問後，二人就
          向丁○○購買槍彈當天之交通工具、購買之金額、槍
          枝包裝方式、包裝內容物等應屬仍可記憶之細節，所
          述扞格不一；復參以：
          被告之父乙○○曾於93年12月3 日至臺灣臺北看守
            所接見證人丙○○，二人並以台語交談：「【江政
            倫】阿宏叫我來看你，他說請你出來作證，他現在
            起訴是製造，他說他那枝槍是向丁○○買的，真的
            是向他買呀！他說他檳榔攤那件事已幫你處理好了
            。他說是否丁○○有一次向你開槍但被他阻止了？
            【丙○○】對啊！【乙○○】算阿伯向你拜託，你
            出來作個證，你就說那枝槍確實是他向丁○○買的
            。【丙○○】喔。」、「【乙○○】到底他那枝槍
            是向誰買的？【丙○○】向國隆買的。」、「【江
            政倫】現在阿宏是說那枝槍較有問題啦！現在就是
            起訴他槍是他製造的，五年以上的重罪，不能交保
            ，這樣啦！那現在你去作證說那枝槍當時確確實實
            是向丁○○買的，【丙○○】嗯。【乙○○】你就
            說你敢負責一切，不然叫丁○○來跟你對質啊！【
            丙○○】對啊。【乙○○】也沒關係啊！【丙○○
            】對啊。【乙○○】對吧？【丙○○】嗯。【江政
            倫】麻煩你作證一下啦！【丙○○】嗯。」、「【
            乙○○】你出庭時，就老老實實跟法官說那枝槍確
            實是他向丁○○買的。【丙○○】這我知道。【江
            政倫】這樣才有辦法改成持有啦！【丙○○】對啦
            ！【乙○○】不然是五年以上呢！【丙○○】我知
            道。」、「【乙○○】阿宏這一件請你出來作個證
            ，就說我真的沒有冤枉丁○○啊！真的是向他買的
            呀！【丙○○】嗯。【乙○○】對吧？【丙○○】
            嗯。」、「【乙○○】…即使調丁○○出庭，你還
            是說確實是向他買的。【丙○○】對啊。【乙○○
            】對吧？又不是硬拗的！」、「【乙○○】他那枝
            槍是用多少錢買的？【丙○○】我只知道他是用約
            五萬元向丁○○買的。【乙○○】五萬？【丙○○
            】嗯。」、「【乙○○】阿宏好像是說用四萬元買
            的。【丙○○】阿宏說用四萬元買的喔？【乙○○
            】不知道是四萬還是五萬啦！你出庭作證時就說不
            知道是四萬還是五萬元。【丙○○】喔。【乙○○
            】就說這麼久了，你也記不得了。【丙○○】對啦
            。【乙○○】對吧？啊阿宏不早點說那枝槍是向他
            買的，他上次是跟我說那枝槍是丁○○介紹他向別
            人買的。【丙○○】嗯。【乙○○】他跟我這樣講
            。就已經被關了還要這樣搞，那天被刑事組抓到時
            若是像上次對我說的那樣說的話，就說槍是向謝國
            隆買的，阿宏就沒事了。【丙○○】對啦！【江政
            倫】他就這樣，還在那邊暗槓。啊那枝槍是確確實
            實向他買的，你有當場看到嗎？【丙○○】有啊。
            【乙○○】有嗎？【丙○○】有。」等語。
          被告之父乙○○復於93年12月20日至臺灣臺北看守
            所接見證人丙○○，二人又以台語交談：「【江政
            倫】他若有來調你出庭，你就說丁○○的情形你都
            有在場。【丙○○】我有看見他們在交易啦！【江
            政倫】我去面會阿宏時，他說時間大約在5 月初。
            【丙○○】5 月初喔？【乙○○】是不是？他們交
            易是不是在那個…【丙○○】在他住的地方。【江
            政倫】說他…啊？（點點點部分聽不懂）【丙○○
            】對啊，他住的地方。【乙○○】說你有…啊（點
            點點部分聽不懂），他說晚上…他說對啊，你知道
            嗎？他說他在貨運行那邊客廳啦！（地點不太確定
            ）【丙○○】嗯。【乙○○】他說當時你也有在啊
            ！【丙○○】嗯。【乙○○】阿宏、丁○○，還一
            個什麼他表妹喔？【丙○○】對，一個女生。【江
            政倫】嗯，一個女生，總共四個人在。那枝槍是黑
            色的嗎？【丙○○】對。【乙○○】啊用那個便利
            商店的袋子裝的嗎？【丙○○】對啊。【乙○○】
            對吧？【丙○○】對。【乙○○】他說那晚你們在
            那邊講了差不多兩個鐘頭。是不是講差不多兩個鐘
            頭？啊丁○○跟他講槍如何分期如何繳就對了，說
            差不多兩個鐘頭。【丙○○】阿伯，時間是幾個鐘
            頭久我沒注意，但若說他教交如何繳如何繳，這我
            有看見。【乙○○】對，他教他怎麼分期怎麼繳啊
            ！說差不多二個鐘頭久啦！因為這個我們不能隨便
            誣賴別人，我們也不能隨便說，你知道嗎？【許承
            沛】嗯！【乙○○】啊真的就是真的，你就老老實
            實跟法官講，他們現在會隔離，你知道嗎？【許承
            沛】我知道。【乙○○】他們將你借提作證，會隔
            離訊問，你知道嗎？【丙○○】我知道。【乙○○
           】阿宏說5 月初啦！你們在貨運行客廳啦！（地點
           不太確定）【丙○○】對。【乙○○】當時有謝國
           隆、還有一個女生，總共4 個人在。【丙○○】嗯
           。【乙○○】他說他先拿訂金拿8,000 元給丁○○
           ，是嗎？你記清楚，看有沒有？他說他有先拿8,000
           元給丁○○嗎？【丙○○】嗯。【乙○○】啊那枝
           槍是用50,000元買的嗎？【丙○○】對。【乙○○
           】啊分期完，阿宏就和你跑到你家去睡？【丙○○
           】對。【乙○○】那個要記住喔！你知道嗎？【許
           承沛】嗯。【乙○○】我們不是要隨便誣賴別人。
           【丙○○】我知道。【乙○○】我們講的是實情，
           阿宏若有辦法改持有，我們都有證明，若改持有他
           就可以交保了。【丙○○】我知道。【乙○○】不
           然就不能交保了。交保出來你再看怎麼樣再跟他說
           。」、「【乙○○】要記得是5 月初啦！5 月上旬
           啦！【丙○○】嗯。【乙○○】在貨運行客廳交易
           的啦！【丙○○】我知道。【乙○○】當時在場有
           你、丁○○，還有一個女生，她是他表妹嗎？【許
           承沛】那個女生我就不知道了。他拿8,000 元的訂
           金啦！【乙○○】先拿8,000 元的訂金給他。【許
           承沛】對啊。【乙○○】那枝槍是用便利商店的袋
           子裝的。【丙○○】對啊。【乙○○】黑色（或褐
            色）。啊你們當時在那邊聊天在丁○○貨運行客廳
            差不多聊二個鐘頭啦！啊他教阿宏如何分解槍。這
            樣子啦！【丙○○】嗯。【乙○○】因為這很重要
            。【丙○○】我知道。」、「【乙○○】在5 月上
            旬啦！【丙○○】5 月上旬某日晚上啦！【乙○○
            】他說差不多10點啦！【丙○○】嗯。【乙○○】
            他說是說10點多啦！【丙○○】嗯，嗯。【乙○○
            】在丁○○貨運行客廳交易的。現場有你，還有一
            個女生，及丁○○，啊丁○○教他槍如何分解，這
            樣子啦！【丙○○】然後聊天聊差不多二個鐘頭。
            【乙○○】差不多二個鐘頭。【丙○○】然後用黑
            色（或褐色）的便利商店的袋子裝起來。【乙○○
            】對啦，你就說用便利商店的袋子裝起來，反正你
            在場都有看見啊！【丙○○】對啊。【乙○○】我
            們也不要隨便說啊，對吧？【丙○○】嗯。」、「
            【乙○○】對吧？是怕你忘記，我是說阿宏是跟我
            這樣講。【丙○○】嗯。【乙○○】跟我說5 月上
            旬，即5 月初，4 個人，這樣啦，在他的客廳交易
            啦！【丙○○】嗯。【乙○○】當時有含你4 個人
            在現場。【丙○○】嗯。」、「【乙○○】時間要
            到了，你要記得啦！【丙○○】我有記啦，我有記
            得啦！【乙○○】真的喔？5 月初，在客廳，你們
            聊天約聊了2 個鐘頭。【丙○○】我知道。【江政
            倫】他教他分解槍枝差不多花了10幾分鐘，差不多
            10分鐘，結束了之後，你就和他回去了。【丙○○
            】嗯。【乙○○】這樣子啦。【丙○○】嗯。」等
            語。
          上揭被告之父乙○○與證人丙○○之對話內容，有
            臺灣臺北看守所94年1 月17日北所戒字第09300115
            11號函暍所附之接見錢音帶、接見紀錄表各1 份附
            於本院卷可參，並經本院依職權勘驗接見錄音帶無
            訛，有勘驗筆錄1 份在卷可稽（見本院卷二第34頁
            、第35頁、第74頁至第81頁）。綜上，應認證人許
            承沛前揭於本院審理中之證述內容，係經由被告之
            父乙○○於分別接見被告及證人丙○○時，互相勾
            串關於購買槍枝之金錢、時間、地點、包裝方式、
            在場人士之內容，從而，證人丙○○前揭證詞，係
            屬事後勾串之詞，不足採信。
      5.依據丁○○使用之0000000000號行動電話，自93年5 月
        7 日起至同年6 月30日之雙向通聯資料查詢表、被告使
        用之0000000000號行動電話，自93年5 月1 日起至同年
        11月4 日止之雙向通聯紀錄（見本院卷一第100 頁至第
        133 頁、第205 頁至第209 頁），二人僅於93年6 月5
        日4 時15分2 秒，曾以前揭電話互相聯繫1 次；倘被告
        供稱，於93年5 月初向丁○○購買槍彈1 情屬實，於93
        年5 月間，為何未見2 人有密切之電話聯繫？此證被告
        與證人丙○○供稱，於93年5 月上旬，被告曾向丁○○
        購買槍彈一節，係屬不實。至被告辯護人請求調閱依丁○○供述其手機號碼：「0000000000」、「0000000000
        」之通聯紀錄；惟查，「0000000000」號行動電話，係
        李靜雯申請使用，並於93年9 月11日始開通使用；「
        0000000000」號行動電話，係吳秋萍申請使用，再觀諸
        上揭2 電話之通聯紀錄，未見與丁○○0000000000號行
        動電話、甲○○0000000000號行動電話之通聯紀錄，此
        有上揭二電話之行動電話基本資料、雙向通聯紀錄按卷
        可考（見本院卷一第165 頁至第202 頁），是上揭2 電
        話之通聯紀錄，與本案無關，難為本判決認定之基礎。
      6.倘依被告所言，扣案槍枝及子彈其係向證人丁○○所購
        買者，則扣案玩具手槍之槍管、彈匣，即屬無用之物，
        何需與扣案改造之手槍、子彈同時收受？又扣案之半成
        品子彈、工業用火藥、底火藥等物，均非使用扣案槍枝
        、子彈所需之物，為何證人丁○○交付扣案槍枝及子彈
        時，又同時交付與使用槍彈無關之物？是被告辯稱扣案
        槍彈係向證人丁○○所購買一節，與常情不符，並非實
        在。
      7.綜上所述，被告辯稱扣案槍彈係向丁○○購而所得一節
        ，非但前後供述內容不一，已有可疑，且經丁○○於警
        詢中加以否認，並透過其父乙○○與證人丙○○互相勾
        串證詞內容，益證被告上開辯解並非實在。從而，被告
        前揭辯解，不足為採。
    (三)為警查獲之槍枝，經內政部警政署刑事警察局鑑定結果，
      係由仿WALTHER 廠半自動手槍製造之玩具手槍，換裝土造
      金屬槍管改造而成之改造手槍，機械性能良好，可擊發適
      用之子彈；查獲之子彈4 顆，其中2 顆係土造子彈（內具
      直徑約9.0mm 之土造金屬彈頭），經採樣1 顆試射，可擊
      發，具殺傷力，餘2 顆，係由玩具槍用金屬彈殼加裝直徑
      約6.0mm 之鋼珠組合而成之改造子彈，經採樣1 顆試射，
      可擊發，且殺傷力，此有內政部警政署刑事警察局93年7
      月20日刑鑑字第0930126167號檢彈鑑定書1 份附卷為憑（
      見偵查卷第58頁），依內政部警政署刑事警察局之鑑定結
      果，核與被告前揭於偵查中及本院調查時供稱，係將購得
      已灌通之槍管，換裝於所購買之玩具手槍之方式，製造扣
      案槍枝之方式相符。被告雖於警詢及偵查中供稱，其以車
      床灌通槍管之方式製造手槍，並以車床製造子彈云云，惟
      查，警方於查獲被告持有槍彈後，非但未於其所駕之自小
      客車上查獲車床，且未進一步至被告住所搜索是否有車床
      等物，以資證明被告所言是否實在，此經證人林重呈於本
      院審理中證述明確（見本院卷二第47頁），且臺北縣政府
      警察局刑事警察隊前揭至證人丁○○住處搜索時，亦未搜
      得車床設備，此有前揭搜索扣押筆錄附卷可參，從而，被
      告於警詢及偵查中供稱，以車床製造槍彈一節，非屬實在
      。應認被告93年8 月6 日於本院調查時供稱：其係於臺北
      縣五股鄉○○路上之員工宿舍，將所購買之槍管，換裝於
      所購買之玩具手槍上之方式製造手槍，並將道具槍子彈2
      顆（彈頭為小鋼珠）內，置放雙基發射火藥之方式製造子
      彈，其並未製造扣案之土造子彈2 顆一節，應為可信。
    (四)扣案槍枝、子彈雖分別經內政部警政署刑事警察局以性能
      檢驗法、試射法鑑定結果，具有殺傷力，業如前述，惟被
      告辯護人為被告辯護稱，扣案槍枝未經內政部警政署刑事
      警察局以實射法鑑定，並提供實驗數據或結果，對試射扣
      案子彈結果，並未記載彈丸撞擊動能之數據，難以認定扣
      案槍彈確具殺傷力云云。再查：
      1.鑑定證人黃金榮於本院審理時證稱：「（扣案的改造手
        槍，有無實際試射過？）沒有。」、「（能否鑑定出扣
        案槍枝的彈丸撞擊的動能？數據為何？）如果事後再鑑
        定的話可以做的出來。」、「（ 送鑑定的四顆子彈有
        無試射？）有採樣試射。」、「（試射幾發？）四顆分
        成二類，每一類有二顆，各試射一顆，共計二顆。」、
        「（你們試射子彈，是對何物體試射？）我們是使用土
        造子彈發射台，它是落錘擊發子彈底部，彈頭就會往下
        衝，下面是用沙子來承受彈頭的衝力。」、「（如何判
        斷沙子承受多少的衝力？有無數據？）針對這個案子我
        們沒有去量測彈頭的發射動能，因為我們針對子彈殺傷
        力的鑑驗是透過實際試射的方式，如果它可以擊發的話
        ，就可以證明子彈的結構是完整的，所謂子彈結構的完
        整是它擁有底火、火藥、彈殼、彈頭等一個完整的結構
        ，除非試射以後，它雖然可以擊發但是彈頭只打到沙子
        的表面等少數情形，它的動能微弱，否則我們都會判斷
        它有殺傷力。」、「（這個案子，你們在試射的時候，
        彈頭進入沙子有多深？）我們沒有測量。」、「（你們
        是以彈殼的完整加上試射的時候進入沙子的狀況來推斷
        殺傷力嗎？）原則上只要可擊發，我們就判斷有殺傷力
        ，沒有判斷進入沙子的狀況。」、「（你剛剛所講的落
        錘可以擊發子彈以外的物體嗎？）如果玩具槍的底火片
        讓落錘擊發，還是會發出聲響，我這裡說的擊發透過撞
        擊以後引燃類似底火的火藥性物質，藉由爆炸產生的推
        力推動前面的發射物體，如彈頭或鋼珠，所以有類似結
        構的話也是可以。」、「（單純的鋼珠沒有底火，落錘
        撞擊鋼珠，鋼珠可否打進沙子裡面？）可能會被擊落，
        但是因為沒有動力所以只會停留在沙子表面。」、「（
        就改造手槍的殺傷力鑑定的性能檢驗法，如何判斷可以
        擊發子彈否？）我們會測試它的撞針是否正常，我們會
        在槍管內放進一個長形的筷子或筆之類的物品，如果扣
        動扳機筷子會有往上衝的話，我們就可以得知它的撞針
        功能是正常的。」、「（扣動扳機一定要用人為操作嗎
        ？）因為這是一個很簡單的動作，所以都是用人為操作
        。」、「（這樣的測試方法沒有辦法確認出射擊動能的
        數據？）是的。」、「（如果要測試動能的數據，是否
        要用試射的方式？）是的。」、「（就改造手槍有無用
        試射法來鑑定過？）我們鑑驗槍枝有一定的標準模式，
        我們對改造手槍只有用性能檢驗法，沒有用實際試射的
        方法來操作，只有幾個情況，如法院要求我們實際試射
        那些槍枝，或是槍枝有在結構上明顯的瑕疵，才會使用
        機械手臂來做實際的試射。」、「（用機械手臂來做實
        際試射，會否有數據出來？）我們是動能測試法，會有
        一個測速的儀器，就可以計算出彈丸撞擊的動能。」、
        「（在鑑定改造手槍及改造子彈，刑事局是有機械手臂
        來做實際的試射，而不會造成鑑定人員的膛炸危險？）
        可以相當程度的降低危險。」、「（為什麼標準鑑定的
        流程，就改造手槍不能用機械手臂及測速儀器來鑑定它
        的動能？）本局對於槍枝的鑑驗如須進行實際試射的話
        ，一方面比較容易造成鑑定人員的危險，另一方面是試
        用子彈取得的問題，因為可能只有扣到槍沒有子彈，或
        是一槍一彈，如果試射後沒有達到殺傷力的標準，就無
        法判斷是槍還是子彈沒有殺傷力」、「（彈丸的撞擊動
        能如何計算？）如果我們要計算彈丸撞擊動能有二個方
        法，一個是我剛剛所述在擊錘下方參考板（鋁板）的數
        據如果擊穿參考板則它的動能會大於二十焦耳，另一個
        方法，就是裝在槍上面射擊測量他的速度。」、「（如
        何得知數據？）參考板是無法得知數據，最新一期刑事
        科學雜誌我們有針對好幾種材質的參考板進行測試，測
        試的結果我們現在使用的參考板，如果能被打穿的話就
        能證明大於20焦耳，另外實際試射的話，因為有測速儀
        可以測量速度，所以就可以知道他的數據。」等語（見
        本院卷二第40頁至第44頁）。依鑑定證人黃金榮之證述
        內容，雖扣案之手槍未經實際試射，然經測試結果，扣
        案手槍之撞針功能正常，可以擊發子彈。復據鑑定證人
        黃金榮提出內政部警政署刑事警察局92年3月5日刑鑑字
        第0920019165號函示：「……。因本局對於槍枝之鑑驗
        ，如需進行實際試射時，須考量適用子彈取得之問題，
        且子彈製造過程或發射子彈時，常因土（改）造槍、彈
        具不穩定性，造成槍枝或子彈爆炸，其爆裂所造成之碎
        片，極易傷及鑑定人類，故本局因礙於設備、人力及安
        全等因素之考量，並未對本案掌心雷手槍（槍枝管制編
        號0000000000）施以實際試射方式測試。」、「所謂性
        能檢驗法係指實際操作、檢測槍枝之機械結構與性能（
        如槍管貫通與否及材質、槍身材質、扳機運作情形、擊
        錘運作情、扳機與擊錘連動情形，撞針撞擊力道等，有
        關擊發子彈時可能牽涉到槍枝運作部位做檢測），視其
        結構、功能是否完整，可否達擊發子彈之程度。」等語
        （見本院卷二第82頁、第83頁）。綜上，扣案手槍經內
        政部警政署刑事警察局依性能檢驗法檢驗結果，其撞針
        功能正常，可以擊發子彈一節，堪以認定。
      2.另扣案手槍經送內政部警政署刑事警察局實際裝填適用
        子彈（以自行車製之金屬彈殼加裝底火、火藥及直徑約
        8mm、重3.3克之金屬彈頭組合而成）試射結果，測得彈
        頭之發射速度為133公尺/秒，計算其動能為29.19焦耳
        ，單位面積動能為58.07焦耳/平方公分；又扣案子彈再
        經試射結果，均可擊發，均具殺傷力。依據美國軍醫總
        署定義，彈丸撞擊動能達58呎磅（約為78.6焦耳），則
        足以使人喪失戰鬥能力；內政部警政署刑事警察局對活
        豬作射擊測試結果，彈丸單位面積動能達24焦耳/平方
        公分，則足以穿入豬隻皮肉層；日本科約警察研所之研
        究結果，彈丸單位面積動能達20焦耳/平方公分，則足
        以穿入人體皮肉層，此有內政部警政署刑事警察局94年
        4月27日刑鑑字第0940053377號函按卷可考（見本院卷
        二第111頁）。從而，扣案手槍經實際試射結果，參以
        前揭殺傷力之相關數據，其彈丸撞擊動能足以穿入人體
        皮肉層，是應具有殺傷力無訛，而扣案子彈經兩度試射
        結果，均可擊發，而具有殺傷力。被告辯護人空言辯稱
        ，扣案手槍未以扣案之子彈試射，難認扣案手槍、子彈
        ，具有殺傷力云云，即屬無稽。
    (五)扣案之雙基發射火藥1 罐（含外包裝袋實際毛重為3.67公
      克，淨重0.11公克，取0.09公克供鑑驗用罄，餘0.02公克
      ），經送內政部警政署刑事警察局，以燃燒試驗法、呈色
      試驗法、氣相層析質譜分析法、核磁共振分析法、掃瞄式
      電子顯微鏡/X射線能譜分析法、紅外線光譜分析法鑑驗結
      果，檢出有硝化甘油（Nitroglycerine；NG）、硝化纖維
      （Nitrocellulose；NC）、CentralietII等成分，認係雙
      基發射火藥，依據內政部86年11月24日台（86）內警字第
      8670683 號公告，火藥為炸彈、爆裂物之主要組成零件，
      係屬槍砲彈藥刀械管制條例所列管，此有內政部警政署93
      年7 月23日刑鑑字第0930126408號鑑驗通知書、內政部警
      政署94年5 月10日刑偵五字第0940072996號鑑驗通知書各
      1 份附卷為憑（見本院卷一第52頁、本院卷二第116 頁）
      ，因此，扣案之雙基發射火藥，係屬槍砲彈藥刀械管制條
      例第4 條第2 項之彈藥主要組成零件一情，應堪認定。
    (六)綜上所述，被告未經許可，製造扣案具殺傷力之手槍、子
      彈2 顆，且未經許可，持有具殺傷力之土造子彈2 顆、彈
      藥主要組成零件之雙基發射火藥1 罐犯行明確，應依法論
      科。
三、按被告行為後，槍砲彈藥刀械管制條例業於94年1 月26日修
    正公布施行，刪除原槍砲彈藥刀械管制條例第11條，並將修
    正前第11條第1 項移入修正後第8 條第1 項，即將原法定刑
    「五年以上有期徒刑，併科新臺幣一千萬元以下罰金」，提
    高為「無期徒刑或五年以上有期徒刑，併科新臺幣一千萬元
    以下罰金」，經比較新舊法之結果，以修正前之槍砲彈藥刀
    械管制條例第11條第1 項之規定，有利於被告，是依刑法第
    2 條第1 項但書之規定，應適用修正前之該條例第11條第1
    項之規定論處。查被告未經主管機關許可，製造前揭可發射
    子彈具殺傷力之改造手槍，核其所為，係犯修正前槍砲彈藥
    刀械管制條例第11條第1 項之未經許可，製造可發射子彈具
    有殺傷力之改造手槍罪。又被告持有上開改造手槍之低度行
    行為，應為改造槍枝之高度行為所吸收，不另論罪。又被告
    未經主管機關許可，製造前揭具殺傷力之道具槍子彈2 顆，
    係犯槍砲彈藥刀械管制條例第12條第1 項之未經許可，製造
    具殺傷力之子彈罪，又未經許可製造具殺傷力之子彈係違反
    社會法益，故同時製造2 顆子彈，係屬實質一罪，不生想像
    競合問題，又被告製造上揭道具槍子彈2 顆後復再加以持有
    ，並同時持有具有殺傷力之土造子彈2 顆，因此係違反社會
    法益，不生想像競合之問題，應成立未經許可，無故持有具
    殺傷力子彈之實質上一罪，惟被告無故持有具殺傷力子彈之
    低度行為，應為製造子彈之高度行為所吸收，不另論罪。又
    被告未經許可，持有彈藥主要組成零件之雙基發射火藥1 罐
    ，係犯同條例第13條第4 項之持有彈藥組成零件罪，而被告
    持有該雙基發射火藥，與其製造子彈間，有方法結果之牽連
    關係，應從一重之未經許可，製造具殺傷力之子彈論罪。被
    告未經許可，持有彈藥之主要組成零件罪部分，雖未據起訴
    ，惟此部分之事實與上開未經許可製造具有殺傷力之子彈罪
    間，有牽連犯之裁判上一罪關係，本院自得併予審酌。又公
    訴人雖起訴被告未經許可，製造具有殺傷力之土造子彈2 顆
    ，惟既無證據證明扣案之土造子彈2 顆係被告所製造，業如
    前述，惟此部分縱然成立犯罪，亦與前揭未經許可，製造具
    有殺傷力之子彈罪間，為實質上一罪之關係，此部分不另為
    無罪之諭知，附此敘明。再被告未經許可，於同一時間，在
    同一地點，同時製造可發射子彈具有殺傷力之槍枝及子彈，
    為想像競合犯，應從一重以未經許可製造可發射子彈具有殺
    傷力之槍枝處斷。爰審酌槍彈性質上屬高度危險之物品，非
    經主管機關許可不得擅自製造，以維社會大眾安全，而被告
    無故製造具殺傷力之改造手槍、子彈，對社會之秩序及安寧
    ，勢將會產生極大之不安，所為非是，及被告之素行、因一
    時好奇始製造手槍、子彈等犯罪之動機、目的、手段、製造
    改造手槍、子彈之數量、尚未對社會治安產生重大危害即遭
    警查獲、犯後初始大致坦承犯行，惟嗣後則否認犯行，飾詞
    狡辯，甚且透過其父乙○○與證人丙○○勾串證詞，犯後態
    度惡劣等一切情狀，爰量處如主文所示之刑，併就罰金部分
    ，諭知易服勞役之折算標準，以資懲儆。
四、扣案之可發射子彈具有殺傷力之仿WALTHER 廠半自動手槍製
    造之玩具手槍，換裝土造金屬槍管改造而成之改造手槍1 把
    （含彈匣1 個，槍枝管制編號：0000000000號）、雙基發射
    火藥1 罐（淨重0.11公克，取0.09公克供鑑驗用罄，餘0.02
    公克），係屬違禁物，應依刑法第38條第1 項第1 款之規定
    ，均宣告沒收之。另扣案之道具槍子彈2 顆、土造子彈2 顆
    ，經試射結果，僅剩彈殼，不具殺傷力，爰不予宣告沒收之
    。
五、按槍砲彈藥刀械管制條例第4 條規定，本條例所稱槍砲、彈
    藥、刀械如下：一、槍砲：指火砲、肩射武器、機關槍、衝
    鋒槍、卡柄槍、自動步槍、普通步槍、馬槍、手槍、鋼筆槍
    、瓦斯槍、麻醉槍、獵槍、空氣槍、魚槍、改造模型槍及其
    他可發射金屬或子彈具有殺傷力之各式槍砲。二、彈藥：指
    前款各式槍砲所使用之砲彈、子彈及其他具有殺傷力或破壞
    性之各類炸彈、爆製物。三、刀械：指武士刀、手杖刀、鴛
    鴦刀、手指虎、鋼（鐵）鞭、扁鑽、匕首及其他經中央主管
    機關公告查禁，非供正當使用具有殺傷力之刀械。前項第一
    款、第二款槍砲、彈藥，包括其主要組成零件。但無法供組
    成槍砲、彈藥之用者，不在此限。槍砲、彈藥主要組成零件
    種類，由中央主管機關公告之。故內政部於86年11月24日以
    （86）台內警字第8670683 號函公告槍砲、彈藥主要組成零
    件之種類，其中可發射子彈具殺傷力之其他各式槍砲，其主
    要組成零件為槍管、槍身、扳機、撞針、擊錘、轉輪、滑套
    、彈匣等物，炸彈之主要組成零件則係彈殼、彈頭、撞針、
    壓力板、縱火劑、毒劑、引信、傳爆管、雷管、火藥等物。
    衡諸上開法條揭示之內涵，主要組成零件之管制範圍，應以
    該零件自始即供製造管制槍枝、子彈使用，且為主要部分者
    為限；反之，如自始即僅供組成玩具槍使用者，要無追訴餘
    地。經查：
    (一)被告購入之工業用火藥175 顆，經檢視每顆尺寸均為10×
      8mm 、重1.2 公克，係供火藥槍於工程使用，為市售物品
      ，未發現改造變造情事，認非槍砲彈藥刀械管制條例所列
      管之彈藥，且無彈頭結構，非為完整之子彈，不具殺傷力
      ；玩具槍用底火帽82顆，經檢視係市售爆竹煙火類之紙質
      玩爆紙，依據爆竹煙火製造業安全衛生設施標準，其製品
      使用之原料為一般調配安全火柴所用之原料，係供玩具槍
      或比賽用信號槍產生信號之正當用途，未發現改造變造情
      事，認非槍砲彈藥刀械管制條例所列管之彈藥，此均有內
      政部警政署刑事警察局前揭94年5 月10日刑偵五字第0940
      072996號鑑驗通知書、93年7 月20日刑鑑字第0930126167
      號槍彈鑑定書各1 份附卷可考（見本院卷二第116 頁、偵
      查卷第59頁），從而，上揭物品均非彈藥之組成零件。
    (二)扣案自被告購買之玩具手槍上取下之玩具手槍用之彈匣1
      個，此係屬玩具手槍所用之零組件，有內政部警政署刑事
      警察局93年7 月20日刑鑑字第0930126167號槍彈鑑定書1
      份在卷可稽（見偵查卷第58頁）。又扣案之已灌通之槍管
      1 支，其雖有類似來福線的溝槽，但並非制式的槍管，此
      有鑑定證人黃金榮於本院審理中證述明確（見本院卷二第
      45頁），而子彈半成品11顆，雖可將其彈殼打開，置入底
      火帽、火藥、金屬彈頭，製作成子彈，此亦經鑑定證人黃
      金榮於本院審理中證述綦詳（見本院卷二第46頁），然均
      查無其他證據證明，此均屬槍枝、彈藥之主要組成零件。
      另扣案玩具手槍用之半成品槍管1 支並未灌通，亦非屬槍
      枝之主要組成零件。
    綜上所述，扣案之子彈半成品11顆、工業用火藥175 顆、玩
    具槍用底火帽82顆、玩具槍用之彈匣1 個、玩具槍用之半成
    品槍管1 支、已灌通之槍管1 支等物，均非屬槍砲彈藥刀械
    管制條例第4 條第2 項所列管之槍枝、彈藥主要組成零件，
    性質上非屬違禁物，且並無證據證明均係被告用以製造前揭
    改造手槍、子彈所用之物，與本件犯罪無涉，是尚乏沒收之
    依據，本院自無從併予宣告沒收，附此敘明。
六、至被告之父乙○○、證人丙○○，涉犯教唆偽證、偽證等罪
    嫌，宜由檢察官另行偵辦，附此敘明。
據上論斷，應依刑事訴訟法第299 條第1 項前段，槍砲彈藥刀械
管制條例第12條第1 項、第13條第4 項、修正前槍砲彈藥刀械管
制條例第11條第1 項，刑法第11條前段、第2 條第1 項但書、第
42條第2 項、第38條第1 項第1 款，罰金罰鍰提高標準條例第2
條，現行法規所定貨幣單位折算新臺幣條例第2 條，判決如主文
。
本案經檢察官林鈺雄到庭執行職務
中　　華　　民　　國　　94　　年　　7 　　月　　27　　日
　　　　　　　　　刑事第二庭    審判長法　官　徐培元
                                      法  官  潘進順
                                      法  官  陳心婷
以上正本證明與原本無異。
如不服本判決，應於判決送達後10日內向本院提出上訴狀（應附
繕本），上訴於臺灣高等法院。
      　　　　　　　　　　　　　　　　書記官　陳青瑜
中　　華　　民　　國　　94　　年　　8 　　月　　31　　日
附表一：仿WALTHER 廠半自動手槍製造之玩具手槍，換裝土造金
        屬槍管改造而成之改造手槍1 把（含彈匣1 個，槍枝管
        制編號：0000000000號）。
附錄本件論罪科刑法條全文：
修正前之槍砲彈藥刀械管制條例第11條
未經許可，製造、販賣或運輸第四條第一項第一款所稱其他可發
射金屬或子彈具有殺傷力之各式槍砲者，處五年以上有期徒刑，
併科新臺幣一千萬元以下罰金。
未經許可，轉讓、出租或出借前項所列槍砲者，處三年以上十年
以下有期徒刑，併科新臺幣七百萬元以下罰金。
意圖供自己或他人犯罪之用，而犯前二項之罪者，處無期徒刑或
七年以上有期徒刑，併科新臺幣一千萬元以下罰金。
未經許可，持有、寄藏或意圖販賣而陳列第一項所列槍砲者，處
一年以上七年以下有期徒刑，併科新臺幣七百萬元以下罰金。
第一項至第三項之未遂犯罰之。
槍砲彈藥刀械管制條例第12條
未經許可，製造、販賣或運輸子彈者，處一年以上七年以下有期
徒刑，併科新台幣五百萬元以下罰金。
未經許可，轉讓、出租或出借子彈者，處六月以上五年以下有期
徒刑，併科新台幣三百萬元以下罰金。
意圖供自己或他人犯罪之用，而犯前二項之罪者，處三年以上十
年以下有期徒刑，併科新台幣七百萬元以下罰金。
未經許可，持有、寄藏或意圖販賣而陳列子彈者，處五年以下有
期徒刑，併科新台幣三百萬元以下罰金。
第一項至第三項之未遂犯罰之。
槍砲彈藥刀械管制條例第13條
未經許可，製造、販賣或運輸槍砲、彈藥之主要組成零件者，處
三年以上十年以下有期徒刑，併科新台幣七百萬元以下罰金。
未經許可，轉讓、出租或出借前項零件者，處一年以上七年以下
有期徒刑，併科新台幣五百萬元以下罰金。
意圖供自己或他人犯罪之用，而犯前二項之罪者，處五年以上有
期徒刑，併科新台幣一千萬元以下罰金。
未經許可，持有、寄藏或意圖販賣而陳列第一項所列零件者，第
六月以上五年以下有期徒刑，併科新台幣三百萬元以下罰金。
第一項至第三項之未遂犯罰之。
